臺灣板橋地方法院刑事裁定　　　　　　　　　　　　　　九十一年度自字第五一號
　　自　訴　人　甲○○
　　被　　　告　乙○○
右列被告因搶奪案件，經自訴人提起自訴，本院裁定如左：
    主  文
自訴駁回。
    理  由
一、自訴意旨略稱：如自訴狀所載（如附件），因認被告乙○○搶其汽車鑰匙之舉，
    涉犯刑法第三百二十五條之搶奪罪嫌云云（分見本院九十一年二月二十七日、同
    年三月二十日訊問筆錄）。
二、按法院或受命法官於自訴案件第一次審判期日前訊問及調查結果，如認為案件有
    刑事訴訟法第二百五十二條至第二百五十四條之情形者，得以裁定駁回其自訴，
    同法第三百二十六條第三項定有明文。
三、自訴人認被告涉有搶奪罪嫌，無非以其指訴被告乙○○廖有搶其汽車鑰匙之行為
    ，並舉證人丙○○為證，為主要論據。
四、按犯罪事實，應依證據認定之，無證據不得推定其犯罪事實，刑事訴訟法第一百
    五十四條定有明文。又認定不利於被告之事實，須依積極證據，苟積極證據不足
    為被告不利之認定時，即應為有利於被告之認定，更不必有何有利之證據，最高
    法院著有三十年上字第八一六八號判例可稽。
五、經查：
  (一)、自訴人於九十年十月三日上午十一時許，駕駛其牌照Ｔ五－五一０二號貨車，
      在二重疏洪道停車在有劃白線方格區準備卸貨，為警員即被告乙○○拍照舉發
      ，證人即自訴人之友人丙○○亦因停放機車在旁邊劃有紅線區，亦遭員警乙○
      ○拍照舉發，因自訴人自認其並無違規，而與被告不歡而散，自訴人旋即將車
      駛離，繞行一圈又將車停放在附近快車道上，復為被告乙○○發現攔下，自訴
      人向被告表示其車子故障，被告就說要找拖吊車來拖吊等情，業據自訴人、被
      告乙○○指陳屬實，並經證人丙○○就前開伊與自訴人先前遭被告拍照舉發等
      情，於本院證述明確，另有照片七張在卷可佐。足見自訴人就先前其為被告拍
      照舉發違規停車之事，雙方確有不歡而散之情形。
  (二)、再者，自訴人另指稱：「因為我說車子故障，警員就說那通知拖吊車來拖，但
      是後來我又發動了，要離開，他將我車門打開，把我的鑰匙搶去，不讓我走，
      但我又拿出備用的鑰匙發動，要離開，他就在前面擋住，並打開門，把我從車
      上拉下來，結果，另一個阿義的人就動手打我了，結果另一個旁人就把阿義勸
      開，員警拿走的鑰匙是阿義後來還給我的。」云云（見本院九十一年三月二十
      日訊問筆錄）；被告於本院亦供稱：「他車子有移動，停在附近快車道內側，
      人不在車上，我就馬上下車，先照這張停在快車道上照片，他就跑過來，又繼
      續對我叫囂，在這過程中有一些攤販管理員過來看，我仍叫他出示證件給我看
      ，他還是拒絕，我叫他離開，他說他車子故障，我就用無線電請拖吊車過來拖
      走，在我講完無線電後，他說他要離開，車子已經好了，此時我們之間有一些
      拉扯，我不讓他把車開走，他坐車內，我只是擋住不讓他開走而已，然後有一
      、二個管理員過來調解，我是看到阿義，推開他，叫他離開的動作，我沒有打
      他也沒有拿他的鑰匙，：：：我當時阻擋他離開，他當時車門還沒有關，我在
      車門旁邊，我有過去擋，他自己拿鑰匙給我，馬上下車拿一份備用鑰匙，想發
      動離開，我擋在他車前面，他就下來的，當時圍觀的人很多。」等語（見同日
      訊問筆錄），綜合上情，足見自訴人將車停放快車道內側，又為警員乙○○發
      現攔下，不讓自訴人駛離，雙方因而復發生爭執等情甚明，雖被告阻止自訴人
      離開現場，究係被告以搶走自訴人汽車鑰匙之方式為之？抑或自訴人自動交付
      汽車鑰匙予被告？雙方誠屬各說各話，惟就被告當時係欲阻止自訴人將汽車駛
      離現場，及該汽車鑰匙事後係由「阿義」者交還自訴人等情以觀，尚難認被告
      就該汽車鑰匙有何不法所有之意圖可言，核與刑法第三百二十五條搶奪罪之構
      成要件不合，自難以該罪相繩。此外查無其他積極證據足認被告有何搶奪犯行
      ，被告犯罪嫌疑不足，依照首開說明，本件自訴應予駁回。
據上論結，應依刑事訴訟法第三百二十六條第三項、第二百五十二條第十款，裁定如
主文。
中      華      民      國        九十一    年    三    月   二十七     日
                                臺灣板橋地方法院刑事第四庭
                                    法  官  劉  大  衛
右正本證明與原本無異。
如不服本裁定，應於裁定送達後五日內向本院提出抗告狀。
        書記官  蕭  興  南
中      華      民      國    九十一    年      四      月      二      日
